臺灣高等法院臺中分院刑事裁定　
110年度聲字第2776號

聲  請  人  臺灣高等檢察署臺中檢察分署檢察官     
受  刑  人  陳冠志



上列聲請人因受刑人數罪併罰有二裁判以上，聲請定其應執行之
刑（聲請案號：110年度執聲字第1281號），本院裁定如下：
    主  文
陳冠志因犯如附表所示各罪所處之刑，有期徒刑部分應執行有期
徒刑拾柒年。
    理  由
一、聲請意旨略以：受刑人陳冠志（下稱受刑人）因槍砲彈藥刀
    械管制條例數罪，先後經判決確定如附表，應依刑法第53條
    、第51條第5款規定，定其應執行之刑，爰依刑事訴訟法第4
    77條第1項聲請裁定等語。
二、按數罪併罰，有二裁判以上者，依刑法第51條之規定，定其
    應執行之刑；而數罪併罰，宣告多數有期徒刑者，於各刑中
    之最長期以上，各刑合併之刑期以下，定其刑期，但不得逾
    30年，刑法第53條、第51條第5款分別定有明文。又法律上
    屬於自由裁量事項，尚非概無法律性之拘束，在法律上有其
    外部界限及內部界限，前者法律之具體規定，使法院得以具
    體選擇為適當裁判，此為自由裁量之外部界限；後者法院為
    自由裁量時，應考量法律之目的，法律秩序之理念所在，此
    為自由裁量之內部界限。法院為裁判時，二者均不得有所踰
    越。在數罪併罰而有二裁判以上，應定其應執行刑之案件，
    法院所為刑之酌定，固屬自由裁量事項，然對於法律之內、
    外部界限，仍均應受其拘束。
三、經查，受刑人所犯如附表所示之罪，前經本院及臺灣彰化地
    方法院判處如附表所示之刑，均確定在案，有各該案件之判
    決書及臺灣高等法院被告前案紀錄表等在卷可憑。本院審核
    各有關案卷後，認聲請為正當，並審酌受刑人所犯如附表所
    示之罪之刑期總合及內部界限、外部界限之範圍，及除編號
    15為非法持有可發射子彈具殺傷力之槍枝罪以外，其餘14罪
    均與毒品相關（編號1為意圖販賣而持有第二級毒品罪、編
    號2至8、9、12共9罪均為販賣第一級毒品罪、編號10、11、
    13、14共4罪均為販賣第二級毒品罪），該14罪之犯罪時間
    介於民國109年5月4日起至同年7月27日止，犯罪類型、行為
    態樣、動機類似，責任非難重複之程度較高等情狀，就有期
    徒刑部分定其應執行之刑如主文所示。
四、依刑事訴訟法第477條第1項，刑法第53條、第51條第5款，
    裁定如主文。
中　　華　　民　　國　　110 　年　　11　　月　　18　　日
        　　刑事第六庭    審判長法　官  唐  光  義
　　　　　 　　　　　　　　　   法　官  許  冰  芬
 　　　　　　　　　　　　　　　 法　官  鍾  貴  堯     
                     
以上正本證明與原本無異。     
如不服本裁定，得於收受送達後5日內向本院提出抗告書狀(須附
繕本)。因疫情而遲誤不變期間，得向法院聲請回復原狀。

                               書記官  何  佳  錡

中　　華　　民　　國　　110 　年　　11　　月　　18　　日
　　　　　　　　　　　　　　　　　　　
附表：受刑人陳冠志定應執行刑案件一覽表
編           號          1         2         3 罪           名  意圖販賣而持有第二級毒品 販賣第一級毒品 販賣第一級毒品 宣    告     刑  有期徒刑3年 有期徒刑7年7月 有期徒刑7年7月 犯  罪  日   期  自109年6月4日為警查獲後起至同年7月27日為警查獲時止 109年5月13日 109年5月30日 偵查(自訴)機關年  度  案  號  臺灣彰化地方檢察署109年度偵字第8216、8386、8387號、109年度偵字第10917號 臺灣彰化地方檢察署109年度偵字第8216、8386、8387號、109年度偵字第10917號 臺灣彰化地方檢察署109年度偵字第8216、8386、8387號、109年度偵字第10917號 最後事實審 法        院 臺灣高等法院臺中分院 臺灣高等法院臺中分院 臺灣高等法院臺中分院  案        號 110年度上訴字第441號 110年度上訴字第441號 110年度上訴字第441號  判 決  日 期 110年5月17日 110年5月17日 110年5月17日 確定判決 法        院 臺灣高等法院臺中分院 臺灣高等法院臺中分院 臺灣高等法院臺中分院  案        號 110年度上訴字第441號 110年度上訴字第441號 110年度上訴字第441號  判決確定日期 110年6月16日 110年6月16日 110年6月16日 是否為得易科罰金或易服社會勞動之案件  不得易科罰金、不得易服社會勞動 不得易科罰金、不得易服社會勞動 不得易科罰金、不得易服社會勞動 備            註  1.編號1至14之罪經本院110年度聲字第2094號裁定定刑15年，最高法院110台抗字第1688號裁定抗告駁回確定。 2.聲請書附表編號1之「犯罪日期」欄誤載為「109.06.04」，應予更正。    
編           號          4         5         6 罪           名  販賣第一級毒品 販賣第一級毒品 販賣第一級毒品 宣    告     刑  有期徒刑8年 有期徒刑8年 有期徒刑8年 犯  罪  日   期  109年6月22日 109年6月23日 109年6月24日 偵查(自訴)機關年  度  案  號  臺灣彰化地方檢察署109年度偵字第8216、8386、8387號、109年度偵字第10917號 臺灣彰化地方檢察署109年度偵字第8216、8386、8387號、109年度偵字第10917號 臺灣彰化地方檢察署109年度偵字第8216、8386、8387號、109年度偵字第10917號 最後事實審 法        院 臺灣高等法院臺中分院 臺灣高等法院臺中分院 臺灣高等法院臺中分院  案        號 110年度上訴字第441號 110年度上訴字第441號 110年度上訴字第441號  判 決  日 期 110年5月17日 110年5月17日 110年5月17日 確定判決 法        院 臺灣高等法院臺中分院 臺灣高等法院臺中分院 臺灣高等法院臺中分院  案        號 110年度上訴字第441號 110年度上訴字第441號 110年度上訴字第441號  判決確定日期 110年6月16日 110年6月16日 110年6月16日 是否為得易科罰金或易服社會勞動之案件  不得易科罰金、不得易服社會勞動 不得易科罰金、不得易服社會勞動 不得易科罰金、不得易服社會勞動 備            註  同編號1至3之「備註」欄1之記載。   
編           號          7         8         9 罪           名  販賣第一級毒品 販賣第一級毒品 販賣第一級毒品 宣    告     刑  有期徒刑8年 有期徒刑8年2月 有期徒刑8年 犯  罪  日   期  109年7月1日起至同年月27日為警查獲時止 109年6月22日 109年5月4日 偵查(自訴)機關年  度  案  號  臺灣彰化地方檢察署109年度偵字第8216、8386、8387號、109年度偵字第10917號 臺灣彰化地方檢察署109年度偵字第8216、8386、8387號、109年度偵字第10917號 臺灣彰化地方檢察署109年度偵字第7862、9134、10305號 最後事實審 法        院 臺灣高等法院臺中分院 臺灣高等法院臺中分院 臺灣彰化地方法院  案        號 110年度上訴字第441號 110年度上訴字第441號 109年度訴字第1015號  判 決  日 期 110年5月17日 110年5月17日 110年4月7日  確定判決 法        院 臺灣高等法院臺中分院 臺灣高等法院臺中分院 臺灣彰化地方法院  案        號 110年度上訴字第441號 110年度上訴字第441號 109年度訴字第1015號  判決確定日期 110年6月16日 110年6月16日 110年6月28日 （撤回上訴） 是否為得易科罰金或易服社會勞動之案件  不得易科罰金、不得易服社會勞動 不得易科罰金、不得易服社會勞動 不得易科罰金、不得易服社會勞動 備            註  1.同編號1至3之「備註」欄1之記載。 2.聲請書附表編號7之「犯罪日期」欄誤載為「109.07.01」，應予更正。    
編           號          10        11         12 罪           名  販賣第二級毒品 販賣第二級毒品 販賣第一級毒品 宣    告     刑  有期徒刑3年7月 有期徒刑3年7月 有期徒刑7年10月 犯  罪  日   期  109年5月12日 109年5月14日 109年5月25日起自同年6月4日為警查獲時止 偵查(自訴)機關年  度  案  號  臺灣彰化地方檢察署109年度偵字第7862、9134、10305號 臺灣彰化地方檢察署109年度偵字第7862、9134、10305號 臺灣彰化地方檢察署109年度偵字第7862、9134、10305號 最後事實審 法        院 臺灣彰化地方法院 臺灣彰化地方法院 臺灣彰化地方法院  案        號 109年度訴字第1015號 109年度訴字第1015號 109年度訴字第1015號  判 決  日 期 110年4月7日 110年4月7日 110年4月7日 確定判決 法        院 臺灣彰化地方法院 臺灣彰化地方法院 臺灣彰化地方法院  案        號 109年度訴字第1015號 109年度訴字第1015號 109年度訴字第1015號  判決確定日期 110年6月28日 （撤回上訴） 110年6月28日 （撤回上訴） 110年6月28日 （撤回上訴） 是否為得易科罰金或易服社會勞動之案件  不得易科罰金、不得易服社會勞動 不得易科罰金、不得易服社會勞動 不得易科罰金、不得易服社會勞動 備            註  1.同編號1至3之「備註」欄1之記載。 2.聲請書附表編號12之「犯罪日期」欄誤載為「109.05.25」，應予更正。    
編           號          13        14         15 罪           名  販賣第二級毒品 販賣第二級毒品 非法持有可發射子彈具殺傷力之槍枝 宣    告     刑  有期徒刑3年7月 有期徒刑3年7月 有期徒刑3年8月（併科罰金新臺幣7萬元） 犯  罪  日   期  109年5月26日 109年6月4日 109年1月某日起至同年6月4日為警查獲時止 偵查(自訴)機關年  度  案  號  臺灣彰化地方檢察署109年度偵字第7862、9134、10305號 臺灣彰化地方檢察署109年度偵字第7862、9134、10305號 臺灣彰化地方檢察署109年度偵字第6495、6496號 最後事實審 法        院 臺灣彰化地方法院 臺灣彰化地方法院 臺灣高等法院臺中分院  案        號 109年度訴字第1015號 109年度訴字第1015號 110年度上訴字第1258號  判 決  日 期 110年4月7日 110年4月7日 110年9月2日  確 定判決 法        院 臺灣彰化地方法院 臺灣彰化地方法院 臺灣高等法院臺中分院  案        號 109年度訴字第1015號 109年度訴字第1015號 110年度上訴字第1258號  判決確定日期 110年6月28日 （撤回上訴） 110年6月28日 （撤回上訴） 110年9月29日 是否為得易科罰金或易服社會勞動之案件  不得易科罰金、不得易服社會勞動 不得易科罰金、不得易服社會勞動 不得易科罰金、不得易服社會勞動 備            註  同編號1至3之「備註」欄1之記載。  1.臺灣彰化地方檢察署110年度執字第4057號。 2.聲請書附表編號15之「犯罪日期」欄誤載為「109年1月某日」，應予更正。